臺灣高雄地方法院交通事件裁定　　　　 96年度交聲字第615號
原處分機關　高雄市政府
異　議　人
即受處分人　乙○○
上列異議人即受處分人因違反道路交通管理處罰條例案件，對於
高雄市政府民國96年6 月15日所為之處分（原處分案號：高市府
交裁字第裁32-N00000000號）聲明異議，本院裁定如下：
    主  文
異議駁回。
    理  由
一、按汽車駕駛人，行經有燈光號誌管制之交岔路口闖紅燈者，
    ，處新臺幣（下同）1,800 元以上5,400 元以下罰鍰，道路
    交通管理處罰條例第53條第1 項定有明文。又按汽車駕駛人
    有前開第53條規定之情形者，除依該條處罰鍰外，並予記違
    規點數3 點，同條例第63條第1 項第3 款亦有明文規定。
二、本件原處分機關高雄市政府係以：異議人即受處分人乙○○
    於民國96年5 月14日上午8 時22分許，駕駛車號P3-6378 號
    自小客車，由南往北方向行駛於高雄縣路竹鄉○○○路，於
    行經中山南路與民有路口時，闖紅燈直行中山南路，適舉發
    單位高雄縣政府警察局湖內分局車禍處理小組員警甲○○於
    該處值勤，遂以異議人駕車行經有燈光號誌管制之交岔路口
    闖紅燈為由，依違反道路交通管理處罰條例第53條第1 項之
    規定掣單舉發，嗣受處分人提出申訴，經原處分機關函請舉
    發單位調查結果，仍認受處分人確有前開違規行為，原處分
    機關乃依上開條文、違反道路交通管理事件統一裁罰基準及
    處理細則（下稱處理細則）第43條、第44條及第67條等規定
    ，於96年6 月15日以高市府交裁字第裁32-N00000000號裁決
    書裁處受處分人罰鍰2,700 元，並記違規點數3 點在案。
三、聲明異議意旨略以：異議人經過上開路口停止線之前看到號
    誌是綠燈正要變為黃燈，所以就加速通過，而於異議人經過
    該路口後號誌始變成紅燈，警察就將異議人攔檢下來並舉發
    伊闖紅燈，但異議人並沒有闖越紅燈；因為中山南路與民有
    路口為一近90度之直角轉彎路段，警察站立於距離路口100
    公尺而有嚴重視野死角之處，至多僅能以異議人所駕駛之車
    子出路口時之號誌判斷異議人有無闖紅燈，是警察判斷是否
    正確，實顯有疑問云云。經查：
    (一)異議人於96年5 月14日上午8 時22分許，駕駛車號P3-637
      8 號自小客車，由南往北方向行駛於高雄縣路竹鄉○○○
      路，於行經中山南路與民有路口時，確有闖越紅燈直行中
      山南路乙情，業據證人即本件舉發員警甲○○於本院審理
      中結證稱：伊有於96年5 月14日上午8 時22分許在高雄縣
      路竹鄉○○○路與民有路口舉發車號P3-6378 號自小客車
      闖紅燈之交通違規；伊是隸屬於車禍處理小組，平常也要
      負責轄區○○道路巡邏，當天伊是巡邏至該路口，停在中
      山南路南往北方向、已經過民有路約100 公尺之空地，並
      在該處攔檢交通違規，伊看到中山南路與民有路路口北側
      之號誌已變成紅燈後約5 秒，異議人才駕車由南往北方向
      沿中山南路行駛出路口，因為該路口南側與北側之號誌是
      同時變換為紅燈，而且車子經過該路口不需要幾秒鐘的時
      間，所以伊判斷異議人進入路口時號誌就已經變成紅燈，
      所以認為異議人已經闖紅燈，才把異議人攔檢下來，伊並
      不是在一看到號誌轉為紅燈後就馬上攔檢異議人；因為中
      山南路出了上開路口後，路段會有一點彎度，所以伊站立
      之位置只能看到北側之號誌，無法看到南側之號誌，所以
      伊以目視的確無法看到異議人駕車進入該路口時南側之號
      誌是紅燈或黃燈，但因為南、北側號誌是同步，所以當時
      伊是以北側之號誌已經變成紅燈後過數秒，異議人的車子
      才經過伊面前，以此判斷異議人駕車進入該路口時應該有
      闖紅燈，況且異議人如果在停止線看到號誌已由綠燈轉換
      成黃燈，此時應該要停車，除非異議人是駕車至路口中間
      ，號誌才由綠燈變成黃燈，此時異議人才可以加速通過等
      語明確（本院卷第17、18、28、29頁參照），並有證人當
      庭所繪製之現場圖1 紙（本院卷第22頁參照）及庭呈附卷
      之道路交通事故現場圖1 紙暨現場照片8 幀（本院卷第30
      至32頁參照）在卷可稽。
    (二)至異議人雖以前揭情詞置辯。惟查，高雄縣路竹鄉○○○
      路與民有路路口之燈號係以90秒為一週期，幹道中山南路
      變換秒數係綠燈通行25秒、行閃5 秒、黃燈5 秒、四處路
      口全部紅燈3 秒、禁行紅燈25秒，且該路口南、北側號誌
      係同步變換乙情，有高雄縣政府警察局湖內分局96年9 月
      27日高縣湖警交字第0960010138號函1 紙附卷可據（本院
      卷第33頁參照），又上開路口之長度為24.4公尺，亦據證
      人甲○○結證在卷（本院卷第28頁參照），且有前揭道路
      交通事故現場圖1 紙及現場照片2 幀附卷可參（本院卷第
      30頁參照），參以異議人於本院審理中自承通過上開路口
      之車速約每小時40公里等語無訛（本院卷第29頁參照），
      是如異議人通過上開路口之停止線時號誌恰由綠燈轉換為
      黃燈，則換算異議人之行車速度經過5 秒時已行進約55公
      尺，顯然異議人通過該路口時，號誌尚未轉換成紅燈，否
      則本件舉發員警自不可能以異議人闖越紅燈為由開單舉發
      ，足見異議人辯稱：伊經過上開路口停止線時看到號誌由
      綠燈正要變為黃燈，伊就加速通過，於伊經過該路口後號
      誌始變成紅燈云云，顯與實情不符，要非可採。又參諸前
      揭現場照片（本院卷第31頁參照），由證人甲○○舉發本
      件交通違規時所站立之位置觀之，其確可清楚目視上開路
      口之北側號誌，其間並無遭障礙物遮蔽視線而造成視野死
      角之情形，甚為明確，復上開路口之南、北側號誌係同步
      轉換乙情，業如前述，足徵被告辯稱：警察所站立之位置
      有嚴重視野死角之處，至多僅能以伊所駕駛之車子出路口
      時之號誌判斷伊有無闖紅燈，其判斷是否正確顯有疑問云
      云，亦無足採。再者，證人甲○○雖為本件舉發員警，惟
      其到庭所陳述之上開舉發經過，經查尚無違反經驗或論理
      法則之處，且遍查本件卷存證據資料，亦無任何積極證據
      足以證明證人甲○○前揭所述係虛偽不實，亦無足可顯信
      證人甲○○陳述不可採信之品性證據或前科證據存在，自
      不得僅因證人甲○○為本件開單舉發異議人之員警，即遽
      予否認其上開證述之可信性，況證人甲○○與異議人間素
      昧平生，並無仇隙嫌怨，而警員執行公務時，本身即受有
      行政懲處責任之監督，且其到庭具結作證，更係以刑事責
      任擔保其證言之真實性，從而，證人甲○○於本院審理中
      之前揭結詞，應堪值採信確屬實情。是以，異議人之前揭
      辯詞均無足據以為有利異議人之認定。本件事證明確，異
      議人確有於前揭時、地駕車行經有燈光號誌管制之交岔路
      口而闖紅燈之違規行為，洵堪認定。
四、綜上所述，異議人確有於前揭時、地駕車行經有燈光號誌管
    制之交岔路口而闖紅燈之違規行為。從而，原處分機關依前
    揭道路交通管理處罰條例第53條第1 項、違反道路交通管理
    事件統一裁罰基準及處理細則第43條、第44條、第67條暨違
    反道路交通管理事件統一裁罰標準表之規定，裁處異議人罰
    鍰1,800 元，並依同條例第63條第1 項第3 款規定，併予記
    違規點數3 點，核無違誤。異議人之異議，為無理由，應予
    駁回。
據上論斷，應依道路交通案件處理辦法第19條，裁定如主文。
中　　華　　民　　國　  96　 年　    1　  月　  31    日
　　　　　　　　　交通法庭法　官　陳振嘉
以上正本證明與原本無異。
如不服本裁定，應於收受送達後5 日內向本院提出抗告狀。
中　　華　　民　　國　　97　　年　　1 　　月　　31　　日
                          書記官  顏宗貝
